【裁判字號】    90,易,2393
【裁判日期】    901017
【裁判案由】    賭博等
【裁判全文】
臺灣板橋地方法院刑事判決                          九十年度易字第二三九三號
    公  訴  人  臺灣板橋地方法院檢察署檢察官
    被      告  乙○○
    被      告  庚○○
右列被告因賭博等案件，經檢察官提起公訴（九十年度偵字第一二二三號），本院判
決如左：
    主  文
乙○○、謝豐澤連續在公眾得出入之場所賭博財物，均處罰金參仟元，如易服勞役，
均以參佰元折算壹日，扣案電子遊戲機貳拾壹部（含賓果馬戲團壹部、七ＰＫ撲克牌
拾貳部、超八參部、梭哈撲克參部、麻將貳部，以上各機具內均含積體電路板壹片，
合計貳拾壹片）、賭資新臺幣壹萬陸仟玖佰元、攝影機壹部、錄影帶拾參捲、賭客聯
絡簿壹本、電玩機臺積分表肆張、交接登記簿壹張、每日中獎機臺登記表貳張、抽獎
箱壹個（內含號碼球參拾參個）均沒收。
    事  實
一、緣戊○○明知未依電子遊戲場業管理條例辦理營利事業登記者，不得經營電子遊
    戲場業，竟基於常業賭博之犯意，自民國八十九年十二月六日起，在臺北縣蘆洲
    市○○路四二二巷六號之公眾得出入場所，未依電子遊戲場業管理條例就設置電
    子遊戲機供人娛樂之營業級別、機具類別、營業場所管理人及營業場所地址等事
    項辦理營利事業登記，即擅自經營電子遊戲場，擺設賭博性電子遊戲機二十一部
    （含賓果馬戲團乙部、七ＰＫ撲克牌十二部、超八三部、梭哈撲克三部、麻將二
    部），與不特定之人賭博財物，恃以維生，並自八十九年十二月二十六日起，以
    新臺幣（下同）二萬元之月薪僱用與其有常業賭博犯意聯絡之丁○○擔任開、洗
    分、兌換現金之工作，並以此為業。其賭玩方式為由賭客交付現款予丁○○由其
    為之在電子遊戲機上按之比例開分供賭玩，賭玩結果如賭客輸，所開之分數由機
    具沒入，如贏，則依所贏之分數按原兌換比例向開分員換成現金（此部分業經本
    院於九十年八月六日先行審結判決）。
二、乙○○、謝豐澤均基於概括之犯意，連續多次在上開謝文程所經營之賭博性電子
    遊戲場之公眾得出入場所，以該店內設置之電子遊戲機賭博財物。乙○○於八十
    九年十二月二十七日及同年月二十八日、三十一日，連續三次至該處賭博財物；
    庚○○則於八十九年十二月二十六日及同年月三十一日，連續二次至上址賭博財
    物。
三、嗣於八十九年十二月三十一日十七時三十分許，適賭客己○○及丙○○（以上二
    人業已先行審結判決）、乙○○、庚○○及四人在上址在場使用謝文程設置之上
    開賭博性電子遊戲機賭博財物時，為警當場查獲，並扣得電子遊戲機二十一部（
    含賓果馬戲團乙部、七ＰＫ撲克牌十二部、超八三部、梭哈撲克三部、麻將二部
    ，以上各機具內均含積體電路板乙片，合計二十一片）、賭資新臺幣一萬六千九
    百元、攝影機乙部、錄影帶十三捲、賭客聯絡簿乙本、電玩機臺積分表四張、交
    接登記簿乙張、每日中獎機臺登記表二張、抽獎箱乙個（內含號碼球三十三個）
    。
四、案經臺北縣警察局蘆洲分局報告臺灣板橋地方法院檢察署檢察官偵查起訴。
    理  由
一、被告乙○○、庚○○雖屢經本院傳喚未到，然依其等在警訊及偵查中之供述，對
    於上揭在公眾得出入之場所賭博財物之犯罪事實，除被告乙○○否認於查獲當日
    即八十九年十二月三十一日有賭玩外，辯稱僅係去找朋友云云外，餘均自白不諱
    ，核與同遭查獲之戊○○、丁○○之供述大抵一致，堪信其等前開自白應與事實
    相符。被告乙○○雖否認於當獲當日有賭玩電子遊戲機之犯行，並以前開情詞置
    辯，惟被告乙○○於警查獲之時正在賭玩「賓果馬戲團」電子遊戲機之事實，業
    據被告丁○○、戊○○與證人即查獲員警甲○○在警訊及本院審理中陳述一致，
    是被告乙○○之上開辯解應屬事後圖卸之詞，不足採信。此外，復有扣案電子遊
    戲機二十一部（含賓果馬戲團乙部、七ＰＫ撲克牌十二部、超八三部、梭哈撲克
    三部、麻將二部，以上各機具內均含積體電路板乙片，合計二十一片）、賭資新
    臺幣一萬六千九百元、攝影機乙部、錄影帶十三捲、賭客聯絡簿乙本、電玩機臺
    積分表四張、交接登記簿乙張、每日中獎機臺登記表二張、抽獎箱乙個（內含號
    碼球三十三個）等物，及卷附現場房屋租賃契約書、電動玩具保管清單、現場圖
    、現場相片等可資佐證，是以本件事證明確，被告乙○○、謝豐澤二人之犯行均
    堪予認定。
二、核被告乙○○、謝豐澤所為，均係犯刑法第二百六十六條第一項之普通賭博罪。
    被告二人先後多次賭博犯行，時間緊接，方法相同，觸犯構成要件相同之罪，顯
    係基於概括犯意為之，為連續犯，俱應依刑法第五十六條之規定論以一罪，並加
    重其刑。爰審酌被告等人之素行、犯罪之動機、目的、手段、所生之危害及犯後
    態度等一切情狀，分別量處如主文所示之刑，並諭知易服勞役之標準，以示儆懲
    。另扣案電子遊戲機二十一部（含賓果馬戲團乙部、七ＰＫ撲克牌十二部、超八
    三部、梭哈撲克三部、麻將二部，以上各機具內均含積體電路板乙片，合計二十
    一片），均係當場賭博之器具，賭資一萬六千九百元，則為在櫃檯即兌換籌碼處
    之財物，業經被告戊○○、丁○○及證人甲○○均供明一致在卷，應依刑法第二
    百六十六條第二項之規定併予宣告沒收。至於扣案攝影機乙部、錄影帶十三捲、
    賭客聯絡簿乙本、電玩機臺積分表四張、交接登記簿乙張、每日中獎機臺登記表
    二張、抽獎箱乙個（內含號碼球三十三個）等物，均係經營上開電子遊戲場與被
    告乙○○、謝豐澤對賭之被告戊○○所有及供其常業賭博犯行所用之物，亦經被
    告戊○○、丁○○及證人甲○○供述明確屬實在卷，應依刑法第三十八條第一項
    第二款之規定併為沒收之諭知。
據上論斷，應依刑事訴訟法第二百九十九條第一項前段、第五十六條、第二百六十六
條第一項、第四十二條第二項、第二百六十六條第二項、第三十八條第一項第二款、
罰金罰鍰提高標準條例第一條前段、第二條，判決如主文。
中      華      民      國      九十      年      十      月    十七    日
                                  臺灣板橋地方法院刑事第二庭
                                          法  官  楊  博  欽
右正本證明與原本無異。
如不服本判決，應於判決送達後十日內，向本院提出上訴狀。
                                          書記官  潘  文  賢
中      華      民      國      九十      年      十      月    十七    日
中華民國刑法第二百六十六條
  在公共場所或公眾得出入之場所賭博財物者，處一千元以下罰金。但以供人暫時娛
  樂之物為賭者，不在此限。
  當場賭博之器具與在賭檯或兌換籌碼處之財物，不問屬於犯人與否，沒收之。


司法院資訊處製作；財團法人民間司法改革基金會備份。
